【裁判字號】    97,抗,1032
【裁判日期】    970930
【裁判案由】    聲請減刑及定應執行刑
【裁判全文】
臺灣高等法院刑事裁定                  97年度抗字第1032號
抗  告  人
即  受刑人  甲○○
上列抗告人因犯毒品危害防制條例等案件，不服臺灣板橋地方法
院中華民國97年9月21日所為裁定（97年度聲減字第462號），提
起抗告，本院裁定如下：
    主  文
抗告駁回。
    理  由
一、聲請意旨略以：受刑人甲○○於民國95年間，因違反毒品危
    害防制條例罪，經臺灣板橋地方法院以95年度訴字第3957號
    分別判處有期徒刑1年2月、8月，應執行有期徒刑1年8月，
    並於96年12月25日確定（即97年執緝甲字第2650號執行指揮
    書）。上開裁判確定日為96年12月25日，而受刑人係於96年
    5月2日即96年7月16日中華民國九十六年罪犯減刑條例施行
    前經緝獲到案接受審判，應不受該減刑條例第5條規定不得
    減刑之限制，故受刑人上開犯罪應符合減刑規定，請予減刑
    等語。
二、原裁定意旨略以：
  (一)受刑人甲○○分別自95年11月4日晚間11時許起至96年5月2
    日中午某時止、於95年11月5日上午7時許起至96年5月2日中
    午某時止，施用第一級毒品、第二級毒品，經原法院以95年
    度訴字第3957號各判處有期徒刑1年2月、8月，並定應執行
    有期徒刑1年8月，嗣經受刑人向本院提起上訴後，於96年12
    月25日因撤回上訴而確定，再經臺灣板橋地方法院檢察署檢
    察官以97年度執字第626號指揮執行，惟因受刑人逃匿而受
    通緝，經緝獲後，於97年8月9日入監執行迄今（臺灣板橋地
    方法院檢察署檢察官97年度執緝字第2650號）等情，有臺灣
    高等法院被告前案紀錄表及前開刑事判決書各1件在卷可考
    。
  (二)上開確定刑事判決既認受刑人前揭多次施用第一、二級毒品
    係基於包括犯意，且其施用第一級毒品、第二級毒品時間，
    分別係「自95年11月4日晚間11時許起至96年5月2日中午某
    時止」、「於95年11月5日上午7時許起至96年5月2日中午某
    時止」，是受刑人前揭施用第一級毒品、第二級毒品罪之犯
    罪時間，均係在「96年4月24日以後」，自不合於減刑要件
    ，均不得依九十六年罪犯減刑條例規定予以減刑暨定應執行
    刑。故受刑人之聲請無理由，予以駁回。
三、抗告意旨略以：抗告人於95年間違反毒品危害防制條例，經
    臺灣板橋地方法院95年度訴字第3957號各判處有期徒刑1年2
    月、8月，應執行有期徒刑1年8月，抗告人不服原判決，向
    本院提起上訴，惟第二審法官面授抗告人符合減刑規定，抗
    告人因此撤回上訴，詎抗告人提出減刑聲請卻遭駁回，該第
    二審法官有欺騙誘導使抗告人喪失權利之嫌，實難甘服。又
    上開案件中，抗告人係於95年11月5日、11月21日分別被警
    查獲移送，二次犯行應屬連續犯論以一罪，又係於96年5月2
    日經緝獲到案，若符合減刑規定，應依比例原則為有利抗告
    人之認定而斟酌減之，方符合公平正義云云。
四、經查：
  (一)受刑人甲○○基於施用第一級毒品海洛因、第二級毒品甲基
    安非他命之包括犯意，分別自95年11月4日晚間11時許起至
    96年5月2日中午某時止、自95年11月5日上午7時許起至96年
    5月2日中午某時止，各施用第一級毒品海洛因、第二級毒品
    甲基安非他命，且先後於95年11月5日上午10時50分許、95
    年11月22日上午6時30分許為警查獲，經原法院以95年度訴
    字第3957號各判處有期徒刑1年2月、8月，並定應執行有期
    徒刑1年8月，經受刑人向本院提起上訴，又於96年12月25日
    撤回上訴而確定，嗣由臺灣板橋地方法院檢察署檢察官以97
    年度執字第626號指揮執行，惟因受刑人逃匿而發布通緝，
    並於97年8月9日經緝獲到案，由臺灣板橋地方法院檢察署檢
    察官以97年度執緝字第2650號指揮執行，而於97年8月9日入
    監執行上開確定判決迄今等情，有臺灣高等法院被告前案紀
    錄表及前開刑事判決書各1件附卷可稽。
  (二)按「犯罪在中華民國96年4月24日以前者，除本條例另有規
    定外，依下列規定減刑：一、死刑減為無期徒刑。二、無期
    徒刑減為有期徒刑二十年。三、有期徒刑、拘役或罰金，減
    其刑期或金額二分之一。緩刑或假釋中之人犯，於本條例施
    行之日起，視為已依前項規定減其宣告刑，毋庸聲請裁定減
    刑。但經撤銷緩刑之宣告或假釋者，仍應依本條例規定聲請
    裁定減刑」，中華民國九十六年罪犯減刑條例第2條定有明
    文。次按繼續犯 (行為繼續)牽連犯連續犯有一部分行為在
    民國36年1月1日以後，及犯罪行為之結果發生於該日以後者
    ，均無罪犯赦免減刑令之適用；又連續犯罪，遇有減刑特典
    之頒行時，雖因一部分行為在減刑令之前，一部分行為在減
    刑令後，但既以一罪論，即應以最後行為時，作為減刑與否
    之標準，倘最後犯罪行為，已在減刑令之後，即均無罪犯減
    刑令之適用（院解字第3540號、最高法院70年台非字第135
    號判例參照）。又按「犯罪行為之一部或其犯罪結果在中華
    民國96年4月25日以後，不得適用本條例減刑（法院辦理九
    十六年減刑案件應行注意事項第11條參照）。本件受刑人上
    開犯罪時間雖有部分在96年4月24日之前，然原判決係將受
    刑人上開犯罪各以一罪論，而該等犯罪最後行為時分別為96
    年5月2日中午某時、96年5月2日中午某時，均係在96年4月
    24日之後，揆諸前揭說明，即無中華民國九十六年罪犯減刑
    條例之適用。
  (三)末按「本條例施行前，經通緝而未於中華民國96年12月31日
    以前自動歸案接受偵查、審判或執行者，不得依本條例減刑
    」，中華民國九十六年罪犯減刑條例第5條固定有明文。然
    本件受刑人係於97年8月9日始經緝獲，已逾前開96年12月31
    日自動歸案接受執行之期限，自無前開減刑條例第5條規定
    之適用。受刑人以其係96年5月2日即已遭緝獲到案，不受中
    華民國九十六年罪犯減刑條例第5條規定之限制為由聲請減
    刑，顯有誤解。
五、綜上所述，原法院駁回受刑人本件聲請減刑，於法既無不合
    ，受刑人之抗告為無理由，應予駁回。
六、據上論結，應依刑事訴訟法第412條，裁定如主文。
中    華    民    國    97    年    9     月    30    日
                  刑事第二十二庭審判長法  官  何菁莪
                                      法  官  江振義
                                      法  官  李麗珠
以上正本證明與原本無異。
不得抗告。
                                      書記官  陳禹任
中    華    民    國    97    年    10    月    2     日


司法院資訊處製作；財團法人民間司法改革基金會備份。
